臺灣士林地方法院小額民事判決
110年度士小字第1602號
原      告  李步青
被      告  陳秋銘
上列當事人間因被告傷害等案件（109年度訴字第577號），原告
提起刑事附帶民事訴訟請求損害賠償事件（109年度附民字第713
號），經本院刑事庭裁定移送前來，本院於民國110年11月25日
言詞辯論終結，本院判決如下：
    主  文
被告應給付原告新臺幣壹萬壹仟元，及自民國一百一十年五月五
日起至清償日止，按年息百分之五計算之利息。
原告其餘之訴駁回。
本判決原告勝訴部分得假執行。
    事實及理由要領
一、原告起訴主張：被告於民國109年8月19日9時30分許，在址
    設新北市○○區○○里00○0號之國華高爾夫球俱樂部打卡室內，
    手持車鑰匙1把，握拳舉高至與眼睛齊高部位，將鑰匙尖端
    面向原告，作勢毆打原告，並對原告恫稱：「你有沒有被壞
    鐵敲過？（台語）」等加害生命、身體之言詞，使原告心生
    畏懼，致生危害於安全，復因兩造前開衝突餘怒未消，於同
    日10時5分許，分別駕車及騎乘機車停放在新北市○○區○○○00
    號前，下車後，2人基於傷害對方身體之犯意，互相拉扯對
    方領口，被告以徒手毆打原告之頭部，以腳踢踹原告之胸口
    等方式毆打原告（下稱系爭傷害事故），使原告受有頭部損
    傷、胸壁紅腫等傷害，而原告因被告上述行為支出醫院診療
    驗傷、國術館跌打損傷治療及藥材費用計新臺幣（下同）15
    000元，並因系爭傷害事故遭公司每月扣薪5000元至其離職
    時止而有40000元之薪資損失，且訴訟期間原告奔波法院，
    影響工作及日常生活作息致受有10000元之損失，另前開事
    件發生後原告無力全心投入工作，因此辦理離職而受有2000
    0元之損失，且原告因受被告揚言以槍枝射殺之恐嚇言詞而
    受有精神上之損害，故請求精神慰撫金15000元，總計為10
    萬元之損害賠償，爰依侵權行為損害賠償之法律關係提起本
    件訴訟，並聲明被告應給付原告10萬元，及自起訴狀繕本送
    達之翌日起清償日止，按年息百分之五計算之利息。
二、被告則以：原告除馬偕紀念醫院醫療費用單據之1000元外，
    其餘費用沒有證明，而原告所稱扣薪是公司按員工手冊以兩
    造在廠內違規為由扣薪，與兩造在廠外之傷害事件無關，另
    原告因訴訟奔波影響所生費用及辦理離職部分之請求，被告
    也不用賠，精神賠償部分被告也是被恐嚇，且傷勢亦較原告
    嚴重，應是由原告賠償被告等語資為抗辯，並聲明請求駁回
    原告之訴。
三、得心證之理由：
　㈠按因故意或過失，不法侵害他人之權利者，負損害賠償責任
    ；又不法侵害他人之身體或健康者，對於被害人因此喪失或
    減少勞動能力或增加生活上之需要時，應負損害賠償責任；
    又不法侵害他人之身體、健康、名譽、自由、信用、隱私、
    貞操，或不法侵害其他人格法益而情節重大者，被害人雖非
    財產上之損害，亦得請求賠償相當之金額，民法第184條第1
    項前段、第193條第1項及第195條第1項前段分別定有明文。
    經查：原告主張被告於前揭時地對原告為恐嚇言詞及毆打原
    告致其受傷之事實，業經本院刑事庭以本院109年度訴字第5
    77號刑事判決認被告分別涉犯恐嚇危害安全罪及傷害罪而各
    判處拘役10日、拘役20日，並經臺灣高等法院以110年度上
    訴字第2403號判決駁回上訴在案，此有上開刑事判決在卷可
    參，復經本院依職權調閱前開刑事案件卷宗查閱無訛，且為
    被告所不爭執，應堪信原告之主張為真實。是原告依侵權行
    為之法律關係，請求被告負損害賠償責任，於法當屬有據。
　㈡茲就原告主張之各項損害賠償請求有無理由，判斷如下：
    ⒈醫療費用部分：
　　　原告主張因系爭傷害事故支出醫療費用、國術館跌打損傷
      治療及藥材費用計有15000元，雖提出淡水馬偕紀念醫院
      醫療費用收據2紙計1000元為證，且為被告所不爭執，然
      就其他費用支出並未提出單據以為佐證，自難認原告因系
      爭傷害事故而實際受有此部分費用支出之損失，應認原告
      請求前開醫療費用於1000元範圍內，於法有據，應予准許
      ，逾此部分之請求，難認有據，應予駁回。
    ⒉薪資損失部分：
　　　原告主張因系爭傷害事故遭公司每月扣薪5000元至其離職
      時止而有40000元之薪資損失，雖據原告提出北投國華高
      爾夫俱樂部分公司之離職證明書及109年12月、1月及110
      年6月薪津支給清單為證，然被告辯稱：上開扣薪係公司
      依員工手冊認定兩造於廠內違規而扣薪，與兩造在廠外之
      傷害事件無關等語，且上開薪津支給清單所載內容僅足以
      認定被告於前開月份所領全薪金額，其上並未記載全薪金
      額異動原因或扣薪等事由，而原告亦未提出其他證據證明
      其受有上開金額之損失係因系爭傷害事故所致，故此部分
      之請求，亦無理由，應予駁回。
    ⒊因訴訟奔波影響所生費用部分：
　　　原告主張因被告上述行為而於訴訟期間奔波法院，影響工
      作及日常生活作息致受有10000元之損失，然原告迄今並
      未提出任何單據以證明確因被告前述行為而受有前開金額
      之損失，自難認原告實際受有上開金額之損害，是原告此
      部分之請求，要屬無據，應予駁回。
    ⒋離職損失部分：
　　　原告主張因被告上述行為，致其無力全心投入工作，因此
      辦理離職而受有20000元之損失，雖據其提出上開離職證
      明書為證，然依上開離職證明書所載內容，尚無從認定原
      告之離職原因與被告上述行為有何關連，而原告迄今亦未
      提出其他證據證明其受有上開損失確因被告前開侵權行為
      所致，是原告此部分之請求，亦屬無據，應予駁回。
    ⒌精神慰撫金部分：
　　　又不法侵害他人之人格權，被害人受有非財產上損害，請
      求加害人賠償相當金額之慰撫金時，法院對於慰撫金之量
      定，應斟酌實際加害情形、所造成之影響、被害人痛苦之
      程度、兩造之身分地位、經濟狀況及其他各種狀況，以核
      定相當之數額（最高法院47年台上字第1221號、51年台上
      字第223號號判決意旨參照）。又民法第195條第1項雖規
      定，不法侵害他人之身體、健康、名譽者，得請求賠償相
      當金額之非財產上之損害，惟所謂相當，除斟酌雙方身分
      資力外，尤應兼顧加害程度與其身體、健康影響是否重大
      以為斷（最高法院89年度台上字第1952號判決意旨參照）
      。本院審酌被告以上開言詞恐嚇原告，而對原告之自由造
      成不法損害，兼衡原告為高職畢業，目前在台北港做輔佐
      工，月薪3至4萬元，名下無存款及不動產，而被告為高工
      畢業，目前在球場工作，月薪25000元，名下無存款、車
      輛及不動產，此有本院調取之稅務電子閘門財產所得調件
      明細表及本院言詞辯論筆錄在卷可稽，兼衡兩造身份、地
      位及經濟能力、被告侵權行為之手段、方法及加害程度、
      原告之痛苦程度等一切情狀，認為原告就被告前揭恐嚇行
      為請求精神上之損害賠償，以1萬元為適當。
　  綜上，原告主張因被告前開恐嚇及傷害之侵權行為所得請求
    之損害賠償金額計11000元。
  ㈢又損害之發生或擴大，被害人與有過失者，法院得減輕賠償
    金額，或免除之，民法第217 條第1 項固有明文，惟所謂被
    害人與有過失，需被害人之行為助成損害之發生或擴大，就
    結果之發生為共同原因之一，行為與結果有相當因果關係，
    始足當之。而被告雖主張原告亦對其為恐嚇及傷害行為，故
    就前開損害之發生與有過失云云，然雙方互毆乃雙方互為侵
    權行為，與雙方行為為損害之共同原因者有別，並無民法第
    217條過失相抵原則之適用（最高法院68年台上字第967 號
    判決意旨可參照），另被告所指原告對其所為恐嚇行為，核
    與本件被告對原告所為恐嚇行為，係於不同時地所發生，且
    本件並無證據證明原告所為恐嚇行為係其所受上開損害之共
    同原因，是被告上開過失相抵之主張，難認可採。
　㈣又給付無確定期限者，債務人於債權人得請求給付時，經其
    催告而未為給付，自受催告時起，負遲延責任；其經債權人
    起訴而送達訴狀，或依督促程序送達支付命令，或為其他相
    類之行為者，與催告有同一之效力；又遲延之債務，以支付
    金錢為標的者，債權人得請求依法定利率計算之遲延利息；
    又應付利息之債務，其利率未經約定，亦無法律可據者，週
    年利率為百分之五，民法第229條第2項、第233條第1項前段
    、第203條分別定有明文。查本件請求被告給付侵權行為損
    害賠償事件，未經原告舉證證明定有期限，應認屬未定期限
    債務，依上開規定，被告應自受催告時起始負遲延責任，而
    本件刑事附帶民事訴訟起訴狀繕本，業於110年5月4日送達
    於被告，此有送達證書附卷可參，是原告就上揭所得請求之
    金額，尚得請求自起訴狀繕本送達之翌日即110年5月5日起
    至清償日止，按年息百分之五計算之利息。從而，原告依上
    開法律關係，求為判決如主文第1項所示，為有理由，應予
    准許，逾此範圍之請求，為無理由，應予駁回。
四、本件事證已臻明確，兩造其餘攻擊防禦方法及舉證，經核與
    判決結果不生影響，無逐一論列之必要，併予敘明。
五、本件係就民事訴訟法第436條之8第1項適用小額程序所為被
    告部分敗訴之判決，依同法第436條之20規定，應依職權就
    原告勝訴部分宣告假執行；又本件係刑事附帶民事訴訟，由
    刑事合議庭裁定移送本庭之事件，依刑事訴訟法第504條第2
     項之規定，免納裁判費，且迄至本院言詞辯論終結止，當
    事人並無其他訴訟費用之支出，自無諭知本件訴訟費用負擔
    之必要。
中    華    民    國    110   年    12    月    16    日
                  士林簡易庭  法  官  黃雅君　
　　　　　　　　　
以上正本係照原本作成。
如不服本判決，應於送達後20日內，向本院提出上訴狀並應記載
上訴理由，表明關於原判決所違背之法令及其具體內容與依訴訟
資料可認為原判決有違背法令之具體事實，如於本判決宣示後送
達前提起上訴者，應於判決送達後20日內補提上訴理由書（須附
繕本）。
中    華    民    國    110   年    12    月    16    日
                              書記官  吳俊明